臺灣臺南地方法院民事判決　九十三年度訴字第四四八號
　　原　　　告　甲○○
　　被　　　告　乙○○
右當事人間因恐嚇案件，原告提起刑事附帶民事訴訟，由本院刑事庭移送前來，經本
院於民國九十三年五月三日言詞辯論終結，判決如左：
  主　　文
被告應給付原告新台幣貳拾伍萬元，及自民國九十三年三月三日起至清償日止，按週
年利率百分之五計算之利息。
原告其餘之訴駁回。
訴訟費用由被告負擔六分之一，餘由原告負擔。
  事　　實
甲、原告方面：
一、聲明：被告應給付原告新台幣（下同）一百五十萬元，及自起訴狀繕本送達之翌
    日起至清償日止，按週年利率百分之五計算之利息。
二、陳述：原告與被告原為男女朋友，二人於民國八十四年認識，八十五年間以男女
    朋友關係交往，期間因個性不合且多次受到被告恐嚇故分分合合數次，八十六年
    間原告因有第三人介入而與被告分手。被告曾以兩人交往期間所竊錄之性愛錄影
    帶揚言散播至各界及親朋好友，甚至如原告結婚將以錄影帶恐嚇散播，雖未實際
    行動，但已造成原告身心傷害，內心恐懼，更多次以電話威脅恐嚇，侵入民宅，
    破壞電腦及車子等行為證明如原告反抗將採取更嚴厲之手段。八十九年六月被告
    與訴外人林淑霓結婚，被告結婚二個月後再度與原告聯繫細數婚姻之不幸福，想
    與原告復合，並表示希望原告能成為被告之地下情人，更進一步主張訴外人林淑
    霓已同意與原告共事一夫，原告悍然拒絕被告無理要求後，被告即以恐嚇騷擾方
    式做為報復，包括恐嚇原告之家人出門要小心不要被車撞到，並找黑道對家人不
    利及侵入住宅放火等語，令原告心生畏懼，被告對原告恐嚇騷擾於八十九年八月
    至九十二年二月止，長達二年時間，原告因深受影響無法畢業，且苦無積極證據
    證明被告犯行，而痛苦異常，原告平靜之生活因被告之恐嚇騷擾無法順利讀書工
    作，身心痛苦已造成終身無法平復之傷痕，然在家人之支持下，原告鼓起勇氣錄
    得被告出言恐嚇之錄影帶經過，具狀提出告訴，案經台灣台南地方法院檢察署檢
    察官提起公訴，被告曾當庭承認錄影帶為他本人所竊錄，並擁有錄影帶，但事後
    又聲稱錄影帶不在他手上，被告對原告長期恐嚇、威脅已造成原告精神耗弱，每
    日出門均提心吊膽，更不敢向家人訴苦，深怕家人受到傷害，全家生活皆受到影
    響，甚至令原告需以搬家來逃避被告騷擾，爰依法提起本件訴訟，請求被告給付
    非財產上損害賠償。
乙、被告方面：
一、聲明：原告之訴駁回。
二、陳述：對原告稱被告曾恐嚇要將錄影帶散播給原告家人，及找黑道對原告家人不
    利，並無意見，被告曾於九十一年十月十二日對原告說過：「我只是要提醒你，
    我目前沒有動手不代表日後不會有動作，你這樣下去永遠沒有辦法，你懂我的意
    思吧．．．要報仇不用在一天二天，但是你要是沒有辦法解決我的問題的話，你
    也應該知道後果的嚴重性，我手上有你那麼多的事情，那麼多的把柄，更何況我
    想要捉弄你，想要搞垮你，方法多的是，如果我有心，儘管你可以過個兩三年快
    樂的日子，但是日後呢？何必過那種提心吊膽芒刺在背的感覺。」「你不怕隨時
    隨地對你不利嗎？你認為我沒那個實力，還是我不敢？」「我跟你講，我不會那
    麼笨，我現在不會採取行動，我會等二年、三年你結婚後寄二卷精采的錄影帶到
    你婆家去，和你婆家的左鄰右舍去，你的婚姻會美滿我不信，甚至於你的家人這
    輩子都不會好過，我可以知道，我已經把這件事情交給別人去辦，我是不會動作
    的，．．．君子報仇三年不晚。」「我覺得不該對你手下留情，換句話說，下次
    行動的時候會更淒慘。．．．下次出手，我會讓你連瞧都沒的瞧．．．我真的很
    不希望你逼我做出殺人越貨的事情。」又於九十二年二月二十一日曾對原告說過
    ：「我可以很坦白跟你講，我在利用林淑霓打擊你，我很坦白的跟你講，還不止
    如此，如果你認為事情就這樣算了，那你就大錯特錯，又不只有林淑霓是我的打
    手，我身邊還有很多人還沒有出手，只是在等，我絕對有能力可以讓你在這五年
    過的很不安穩。」但被告是因林淑霓提出妨害家庭告訴，才打電話給原告希望原
    告出面解決，所以口氣才越講越硬，其並無傷害原告之意，所講的話都是氣話。
丙、本院依職權訊問證人林淑霓，並調閱被告所涉恐嚇案件之刑事卷宗（含台南縣警
    察局玉井分局刑案偵查卷、台灣台南地方法院檢察署九十二年度偵字第七七九六
    號偵查卷、本院九十三年度簡字第一四六號刑事卷），及調兩造之所得申報資料
    、歸戶財產查詢清單、稅務電子閘門財產所得調件明細表。
    理　　由
一、原告主張兩造原為男女朋友，嗣後因故分手，被告於兩人交往期間曾竊錄性愛錄
    影帶，並揚言散播至各界及親朋好友，如原告結婚將以錄影帶恐嚇散播，雖未實
    際行動，但已造成原告身心傷害，內心恐懼，更多次以電話威脅恐嚇，侵入民宅
    ，破壞電腦及車子等行為證明如原告反抗將採取更嚴厲之手段。八十九年六月被
    告與訴外人林淑霓結婚，被告結婚二個月後再度與原告聯繫細數婚姻之不幸福，
    想與原告復合，並表示希望原告能成為被告之地下情人，原告拒絕被告無理要求
    後，被告即以恐嚇騷擾方式做為報復，包括恐嚇原告之家人出門要小心不要被車
    撞到，並找黑道對家人不利及侵入住宅放火等語，令原告心生畏懼，被告對原告
    恐嚇騷擾於八十九年八月至九十二年二月止，長達二年時間，原告因深受影響無
    法畢業，且苦無積極證據證明被告犯行，而痛苦異常，其後在家人之支持下，原
    告鼓起勇氣錄得被告出言恐嚇之錄影帶經過，具狀提出告訴，案經台灣台南地方
    法院檢察署檢察官提起公訴，為此提起本件訴訟，請求被告賠償非財產上損害。
    被告則以：其曾對原告稱要將錄影帶散播給原告家人，及找黑道對原告家人不利
    ，其之所以如此說是因為被告前妻林淑霓曾對被告提出妨害家庭告訴，其才打電
    話給原告希望原告出面解決，所以口氣才越講越硬，其並無傷害原告之意，所講
    的話都是氣話等語，資為抗辯。
二、原告起訴主張：伊與被告原為男女朋友，交往期間被告曾竊錄兩人之性愛錄影帶
    ，並以要將錄影帶散播給伊家人知道，及找黑道對伊家人不利等方法恐嚇原告，
    九十一年十月十二日，被告於電話中對原告說：「我手上有你那麼多的事情，那
    麼多的把柄，更何況我想要捉弄你，想要搞垮你，方法多的是，如果我有心，儘
    管你可以過個兩三年快樂的日子，但是日後呢？」「你不怕隨時隨地對你不利嗎
    ？」「我會等二年、三年你結婚後寄二卷精采的錄影帶到你婆家去，和你婆家的
    左鄰右舍去。」「下次行動的時候會更淒慘。．．．下次出手，我會讓你連瞧都
    沒的瞧．．．我真的很不希望你逼我做出殺人越貨的事情。」又於九十二年二月
    二十一日於電話中對原告說：「我可以很坦白跟你講，我在利用林淑霓打擊你，
    ．．．不止如此，如果你認為事情就這樣算了，那你就大錯特錯，又不只有林淑
    霓是我的打手，我身邊還有很多人還沒有出手，只是在等，我絕對有能力可以讓
    你在這五年過的很不安穩。」等語，業據本院調閱被告所涉恐嚇案件刑事卷宗，
    有台南縣警察局玉井分局刑案偵查卷內附之電話譯文二份附卷供參，且為被告所
    是認；而前揭錄影帶經被告放置家中，嗣為被告前妻林淑霓於被告家中發現，現
    由林淑霓持有中一節，亦據證人林淑霓到庭證述明確，上開事實堪以認定。被告
    雖辯稱：其是因林淑霓提出妨害家庭告訴，才打電話給原告希望原告出面解決，
    所以口氣才越講越硬，其並無傷害原告之意，其講的是氣話等語。然觀諸前開台
    南縣警察局玉井分局刑案偵查卷內附之電話譯文，其中九十一年十月十二日之譯
    文長達十五頁，九十二年二月二十一日譯文亦有八頁之多，加以被告所坦承說過
    不利於原告的話，分別出現在譯文第二頁、第四頁、第八頁、第十四頁，顯見被
    告於談話伊始即口出不利原告之話語，被告所辯：其口氣越講越硬等語，實不足
    採；參以被告於第一次電話中數次口出加害原告之語，已難認為單純之氣話，而
    第一次與第二次電話間隔達四個月，若被告僅係氣話，並無傷害原告之意，何以
    相隔四月，仍口出此言？被告所辯其所說為氣話，顯為卸責之詞。且被告因恐嚇
    案件，經本院九十三年度簡字第一四六號判決處有期徒刑三月確定，復有本院調
    閱之前揭刑事卷可憑，依上所述，本件原告主張被告之恐嚇行為，堪可信為真實
    。
三、按「因故意或過失，不法侵害他人之權利者，負損害賠償責任。」「不法侵害他
    人之身體、健康、名譽、自由、信用、隱私、貞操，或不法侵害其他人格法益，
    而情節重大者，被害人雖非財產上之損害，亦得請求賠償相當之金額。」民法第
    一百八十四條第一項前段、第一百九十五條第一項前段定有明文。又按「所謂侵
    害他人之自由，並不以剝奪他人之行動或限制其行動自由為限，即以強暴、脅迫
    之方法，影響他人之意思決定，或對其身心加以威脅，使生危害，亦包括在內。
    」（最高法院八十一年度台上字第二四六二號判決參照）本件被告以持有兩造之
    性愛錄影帶，二次於電話恐嚇將散播於原告家人、揚言不利於原告、要找人打擊
    原告，讓原告及家人不好過等語，被告顯以加害原告及家人之事，恐嚇原告，足
    使原告心生畏懼，對原告身心造成威脅，揆諸前揭判決意旨，足認原告之自由權
    已遭侵害。從而原告請求被告賠償非財產上之損害，自屬有據。按非財產上損害
    數額之認定，除依被害人所受身體上及精神上痛苦程度及所造成之影響二者予以
    衡量外，尚須斟酌雙方之身分、資力與加害之程度及各種情形，予以核定。本院
    審酌被告持兩造之性愛錄影帶，揚言散播於他人，而貞操對於女子之重要性，實
    不下於身體、名譽，被告此舉對原告所造成之心理傷害，自非比尋常，本院參此
    ，再參考兩造之學歷（原告為專科畢業，被告為高職畢業）、職業（原告職業賣
    窗簾，月入一萬六千元；被告務農，月入一萬六千元）、家庭狀況（原告未婚，
    現與家人同住；被告已離婚，有一名子女與被告同住）、及經濟狀況（原告九十
    年至九十一年所得分別為二十八萬八千零二十元、十五萬零八百元；被告八十九
    年至九十一年度之所得分別為十萬零一百二十八元、十六萬八千五百二十三元、
    十六萬五千元，名下有房屋二間；此有本院依職權調閱原告稅務電子閘門財產所
    得調件明細表、及被告所得申報資料、歸戶財產查詢清單），本院審酌前揭情狀
    ，認原告請求被告賠償非財產上損害賠償一百五十萬元，尚嫌過高，應予以核減
    為二十五萬元，方屬公允，逾此數額之請求，為無理由。
四、從而，原告依侵權行為之法律關係，請求被告給付原告二十五萬元，及自起訴狀
    繕本送達翌日即九十三年三月三日起至清償日止，按週年利率百分之五計算之利
    息，為有理由，應予准許。逾此部分之請求，為無理由，應予駁回。
五、據上論結，本件原告之訴為一部有理由，一部無理由，依民事訴訟法第七十九條
    ，判決如主文。
中　　　華　　　民　　　國　　九十三　　年　　　五　　　月　　 二十　　 日
                                臺灣臺南地方法院民事第四庭
~B法　　　官　林富郎
右為正本係照原本作成
如對本判決上訴，須於判決送達後廿日內向本院提出上訴狀
中　　　華　　　民　　　國　　九十三　　年　　　五　　　月　　 二十　　 日
~B法院書記官　卓春成
